臺灣高雄地方法院刑事判決
111年度金訴字第178號
公  訴  人  臺灣高雄地方檢察署檢察官
被      告  李俊德


選任辯護人  李祐銜律師
上列被告因詐欺等案件，經檢察官提起公訴（110年度偵字第247
12號、111年度偵字第494號、第4087號），本院判決如下：
    主  文
李俊德無罪。
    理  由
一、公訴意旨略以：被告李俊德於民國110年3月間，透過臉書社
    交平台而結識姓名、年籍不詳，帳號為「Doc.Mr_Marcelo」
    之詐欺集團成年成員，被告依其社會生活經驗及智識程度，
    可預見「Doc.Mr_Marcelo」雖自稱係在伊拉克工作之美國醫
    生，欲在臺灣設點販賣紅酒，請被告代為收取臺灣客戶所匯
    款項，惟卻未提供其真實年籍資料及販售紅酒之資料予被告
    ，復要求被告提款後，改買比特幣並匯至指定之比特幣帳戶
    等情，實際上可能係為詐欺集團提領遭詐騙者所交付之款項
    ，並進而隱匿犯罪所得之來源及去向，仍加入「Doc.Mr_Mar
    celo」、「OGH」及其他姓名、年籍不詳之成年人所屬，以
    實施詐術為手段、具有持續性及牟利性之詐欺集團此一有結
    構性犯罪組織，擔任「車手」之工作，而與「Doc.Mr_Marce
    lo」、「OGH」及其他姓名、年籍不詳之詐欺集團成年成員
    共同意圖為自己不法之所有，基於三人以上共同詐欺取財及
    洗錢之犯意聯絡，提供其名下中華郵政股份有限公司台北三
    張犂郵局000-00000000000000號帳戶(下稱郵局帳戶)、臺灣
    新光商業銀行高雄分行000-0000000000000號帳戶(下稱新光
    銀行帳戶)，供詐欺集團作為指示被害人受騙匯款使用之人
    頭帳戶，復由其他姓名、年籍不詳之詐欺集團成年成員，於
    附表所示之時間，以附表所示之方式，向附表所示之人施用
    詐術，致渠等陷於錯誤，而依指示匯款至附表所示之帳戶後
    ，再由被告依「OGH」之指示，於附表所示之時間、地點提
    領款項，並將所提領之款項持至高雄市○○區○○○路00號14樓
    「比特幣交易中心」換成比特幣後，匯至「OGH」指定之比
    特幣帳戶，藉此創造資金軌跡之斷點，而以此迂迴層轉之方
    式隱匿詐欺犯罪所得之去向，被告每次則可獲得新臺幣（下
    同）5000元之報酬，因認被告就附表編號1所為，係違反組
    織犯罪防制條例第3條第l項後段之參與犯罪組織罪嫌、刑法
    第339條之4第1項第2款之三人以上共同犯詐欺取財罪嫌、洗
    錢防制法第14條第1項之洗錢罪嫌；就附表編號2至5所為，
    均係犯刑法第339條之4第1項第2款之三人以上共同犯詐欺取
    財罪嫌、洗錢防制法第14條第1項之洗錢罪嫌等語。　　
二、按被告未經審判證明有罪確定前，推定其為無罪。犯罪事實
    應依證據認定之，無證據不得認定犯罪事實；不能證明被告
    犯罪者，應諭知無罪之判決。刑事訴訟法第154條、第301條
    第1 項前段分別定有明文。又依刑事訴訟法第161條第1項規
    定，檢察官就被告犯罪事實，應負舉證責任，並指出證明之
    方法。因此，檢察官對於起訴之犯罪事實，應負提出證據及
    說服之實質舉證責任。倘其所提出之證據，不足為被告有罪
    之積極證明，或其指出證明之方法，無從說服法院以形成被
    告有罪之心證，基於無罪推定之原則，自應為被告無罪判決
    之諭知（最高法院92年台上字第128 號判例意旨可參）。　
三、公訴意旨認被告涉有上開犯行，無非係以被告之供述、被告
    購買比特幣之匯款紀錄、扣押筆錄、扣押物品目錄表、被告
    與「Doc.Mr_Marcelo」、「OGH」之對話紀錄、附表編號1至
    5證據出處欄所示之證據為其主要論據。訊據被告堅決否認
    有何上開犯行，辯稱：美國醫生「Doc.Mr_Marcelo」每天對
    我噓寒問暖，我們會互相關心、鼓勵，我慢慢對他沒有疑心
    ，我把他當作親人，111年3至4月間我們頻繁的聊天，我沒
    有哥哥，我把他當作我的哥哥，我是跟「Doc.Mr_Marcelo」
    比較常聯繫，「OGH」是「Doc.Mr_Marcelo」的酒莊經理，
    我不知道他們的錢是被害人被騙的詐欺款項，我不知道他們
    2位是詐欺集團等語（院一卷第219頁、院二卷第89頁、第17
    0至172頁）。經查：　　
㈠被告有提供上開郵局帳戶、新光銀行帳戶，供「Doc.Mr_Marcel
  o」、「OGH 」使用，並約定如有款項匯入帳戶，會將款項領
  出用以購買比特幣，再轉至指定之電子錢包內；詐欺集團成員
  有以附表所示之時間、方式，向附表所示之人施用詐術，致渠
  等陷於錯誤，而將附表所示金額，匯入附表所示之帳戶；被告
  有於附表所示之時間、地點，提領附表所示之款項，並將款項
  購買比特幣後，匯至「OGH 」指定之比特幣帳戶等情，為被告
  所不爭執（院二卷第91至92頁），且有附表「證據出處」欄所
  示之證據可參；又被告有將其因本案賺取之報酬5萬1000元提
  供給警方查扣乙情，有扣押筆錄、扣押物品目錄表（警一卷第
  21至25頁），此部分之事實，堪以認定。　
㈡依照被告與「Doc.Mr_Marcelo」之對話紀錄略以：
1.警一卷第169頁左下：
李俊德（下午6:46）:「給你的啦！」
李俊德（下午6:47）:「有機會ㄌ畫。」
李俊德（下午6:48）:「我對女人看太多了!!」
李俊德（下午6:48）:「所以感覺才是我要ㄉ。」
李俊德（下午6:50）:「你女兒也缺個媽咪，你要更善良貼心點
。」
暱稱「Doc.Mr_Marcelo」（下午6:52）:「她很漂亮，但請注意
不要惹上麻煩，因為我仍然需要你作為我在台灣的唯一家庭。兄
弟。」
暱稱「Doc.Mr_Marcelo」（下午6:54）:「是的，她沒有媽媽，
或者您有個好台灣小姐，您要我嫁給哥哥嗎？」
李俊德:「明白。」
2.警一卷第169頁右上：
暱稱「Doc.Mr_Marcelo」（下午7:18）:「因為我仍然像我的女
兒一樣愛你，所以你那種忠誠的人很難見到。你是我和我女兒的
家人。」
李俊德（下午7:18）:「放心。」
李俊德（下午7:18）:「你把經理是處理好我們可以更親近。」
暱稱「Doc.Mr_Marcelo」（下午7:19）:「好吧，兄弟只是想找
一個好女人和媽媽喜歡幫助照顧我和女兒以及我們在台灣的生意
。」
暱稱「Doc.Mr_Marcelo」（下午7:20）:「一個不會為錢或我的
資產而愛我的人，而是因為我真正的身分而愛我，真正的真正的
愛，就像你的女朋友一樣。」
李俊德（下午7:23）:「別提了。」
李俊德（下午7:24）:「我們昨天才吵架，肚子餓吵，吃飽也吵
。」
3.警一卷第169頁右下：
暱稱「Doc.Mr_Marcelo」（下午7:25）:「好吧..你們倆都是絕
配，這就是我想要對自己和兄弟的愛。」
暱稱「Doc.Mr_Marcelo」（下午7:25）:「不要著急，只是安頓
下來，為兄弟找一個好人。」
李俊德（下午7:25）:「你趕緊把政府事處理完吧！」
李俊德（下午7:26）:「也要擔心女兒的事。」
李俊德（下午7:26）:「去忙吧！」
暱稱「Doc.Mr_Marcelo」（下午7:30）:「美國政府很爛，他們
不會為我們在這裡的生活而操蛋。那就是我要離開美國去台灣兄
弟定居的原因之一。」
暱稱「Doc.Mr_Marcelo」（下午7:31）:「我一生都在抗戰和挽
救生命，我只想搬到台灣這樣的國家，這樣我就可以安居樂業並
訓練我的女兒。」
李俊德（下午7:38）:「快來吧！」　　
4.警一卷第193頁左上：
暱稱「Doc.Mr_Marcelo」（上午11:43）:「您對帳戶和商務方面
的兄弟好嗎？所以我可以知道您是否可以填寫該職位。我相信您
一定會好好照顧我的生意。」
李俊德（上午11:43）:「好。」
暱稱「Doc.Mr_Marcelo」（上午11:43）:「無論如何，每個人都
應該成為快樂的兄弟。」
李俊德（上午11:44）:「没錯。」
李俊德（上午11:44）:「你再將文件寄給我。」
李俊德（上午11:44）:「高雄市○○區○○路00號八樓之二。」
李俊德（上午11:46）:「真正的兄弟就是要互相賺錢而不是互相
利用利益。懂嗎?」　　
5.警一卷第195頁左下：
暱稱「Doc.Mr_Marcelo」（上午8:19）:「不要浪費今天的任何
時間去懷疑自己的能力。做最好的自己。我相信你。早上好，我
親愛的兄弟。」
李俊德（上午8:48）:「收到。」
李俊德（上午8:49）:「你要保持愉快的心情順順利利也上班。
」
暱稱「Doc.Mr_Marcelo」（上午8:51）:「同樣適用於您的兄弟
，所以您今天在哪裡工作？」
李俊德（上午8:53）:「畫圖。」　　　　
6.警一卷第203頁右上：
暱稱「Doc.Mr_Marcelo」（下午2:55）:「好吧！她很可愛，哥
哥叫什麼名字？」
李俊德（下午3:10）:「lisa。」
李俊德（下午3:30）:「我是弟弟我再說一次喔〜〜我是你的弟弟
兄弟的弟。」
李俊德（下午3:30）:「因為我沒生孩子過所以我比你年經。」
李俊德（下午3:30）:「但你可以比我帥一點點。」
7.警一卷第215右上：
李俊德（下午9:27）:「（貼圖：加油go！）」
暱稱「Doc.Mr_Marcelo」（下午9:28）:「快樂的人。」
暱稱「Doc.Mr_Marcelo」（下午9:28）:「當銀行在台灣那邊恢
復嗎？」
李俊德（下午9:30）:「後來因為匯款失敗，所以這筆沒做成，
明天經理有在給我一筆新的，我會做處理。」
暱稱「Doc.Mr_Marcelo」（上午7:38）:「像你這樣的好兄弟不
僅僅是福。早晨醒來，以新的希望開始新的一天。早安，我親愛
的兄弟。」
8.警一卷第215頁右下：
李俊德（下午12:26）:「（貼圖：讚！）」
暱稱「Doc.Mr_Marcelo」（下午4:15）:「好吧！兄弟。」
暱稱「Doc.Mr_Marcelo」（下午4:15）:「猜猜您已經收到經理
的來信。」
李俊德（下午6:21）:「是的。我都處理完畢了。」
李俊德（下午6:21）:「祝願哥哥快點復原。」
李俊德:「（貼圖：Love you）」　　　　
9.警一卷第217頁左下：　　
暱稱「Doc.Mr_Marcelo」（下午7:20）:「你告訴我關於你女朋
友的事情已經很久了，她最近在做兄弟嗎？」
暱稱「Doc.Mr_Marcelo」（下午7:20）:「你刷那些牆嗎？」
暱稱「Doc.Mr_Marcelo」（下午7:20）:「小貓咪好..是你的貓
嗎？」
李俊德（下午7:30）:「是喔！我的貓兒子。」
李俊德（下午7:30）:「女友一直都在啊！」　　
李俊德（下午7:30）:「只是越來越胖了。」　
李俊德（下午7:31）:「那幅畫是我模仿莫內的聖達拉斯的海灘
。」
李俊德:「（貼圖：Love you）」
10.警一卷第217頁右上：
暱稱「Doc.Mr_Marcelo」（下午7:40）:「2021年最佳情侶。」
李俊德（下午7:52）:「我該幫哥找一個的。」
暱稱「Doc.Mr_Marcelo」（下午7:55）:「是的，我真的很需要
。」
李俊德（下午8:05）:「知道的。」
李俊德（下午8:05）:「這一切都會安排好的。」　　
李俊德（下午8:06）:「（貼圖：Love you）」　
11.警一卷第217頁右下：
李俊德（下午8:08）:「哥要先健健康康開開心心起來。」　
暱稱「Doc.Mr_Marcelo」（下午8:08）:「讚讚讚讚。」
暱稱「Doc.Mr_Marcelo」（下午8:09）:「是的，健康就是財富
。」
暱稱「Doc.Mr_Marcelo」（下午8:09）:「當您身體健康時，您
就可以放心了。」
李俊德（下午8:10）:「（貼圖：加油go！）」
暱稱「Doc.Mr_Marcelo」（下午10:12）:「感謝兄弟今天與我同
在，您使我的一天變得很值得，並提前感謝了明天。晚安！！ 
！」　　　　
㈢由上開對話內容可知，被告與「Doc.Mr_Marcelo」確實時常聊
  天，而聊天內容包含感情、生活瑣事等等，且雙方常常互相加
  油、鼓勵，並以兄弟相稱，則被告因此對「Doc.Mr_Marcelo」
  卸下心防，產生情感上之羈絆與寄託，而逐步相信「Doc.Mr_M
  arcelo」，應屬合乎常情之事。
㈣此外，「Doc.Mr_Marcelo」曾於對話紀錄中稱「兄弟，請你能
  幫我一點錢嗎？我保證要還你，因為我不想我的經理知道這件
  事」，被告稱「我身上沒有很多錢喔！因為我都在打工，那個
  是生活費」，「Doc.Mr_Marcelo」稱「是的，兄弟，我沒事，
  但是我保證要還你，或者我告訴我的經理要還你錢」、「兄弟
  ，我一直想給我女兒一些錢，以照顧自己」，被告稱「五千台
  幣可以借給你。你覺得如何？」等語（併偵二卷第125頁右下
  方）。
㈤可知當「Doc.Mr_Marcelo」欲向被告借錢時，被告明明經濟上
  也很拮据，卻仍願意借5000元給「Doc.Mr_Marcelo」，從此節
  觀之，被告對於「Doc.Mr_Marcelo」應具有一定的情感信賴基
  礎，始可能願意在自己經濟狀況並不寬裕之情形下，仍願意借
  錢給「Doc.Mr_Marcelo」。　
㈥另外，從被告與「Doc.Mr_Marcelo」之對話紀錄略以：
1.併偵二卷第179頁左上：
李俊德（下午9:39）:「我真的太晚知道你Allen的生日耶，所以
會很趕，而且又會突發狀況，但没關係，我會證明我對愛的態度
。」
李俊德（下午9:40）:「Ella。」
暱稱「Doc.Mr_Marcelo」（下午11:17）:「好的，兄弟..你的侄
女埃拉永遠不會忘記你對她生日的慷慨。」
2.併偵二卷第179頁左下：
李俊德（下午8:28）:「我只有三顆usdt，所以一定要透過Ttc20
.才傳送的過去。」
李俊德（下午8:29）:「我裡頭没有任何資產，也没有任何金錢
，所以一定得要靠這個方式解決。哥哥。」
李俊德（下午8:31）:「（貼圖：加油go！）」
李俊德（下午8:31）:「我今天特意跑去交易所請專業人士教導
我的。」
3.併偵二卷第191頁左下：
暱稱「Doc.Mr_Marcelo」（上午7:48）:「是的，他兄弟已經告
訴過我，甚至在我開始告訴我關於埃拉（Ella）生日的計劃之前
。」
李俊德（上午7:58）:「嗯！我想我應該會送上禮物。雖然不昂
貴，但應該你們會喜歡。請原諒我没有那麼多錢可以買那麼多昂
貴的禮物。」
李俊德（上午7:58）:「Ella幾月幾號生日」
暱稱「Doc.Mr_Marcelo」（上午8:01）:「兄弟不是問題，只要
是發自內心的禮物，就没有什麼東西太少或太少。然後你向我證
明你是一個真正的兄弟。李俊德真愛你。」
4.併偵二卷第191頁右下：
暱稱「Doc.Mr_Marcelo」（下午9:10）:「好吧..兄弟。 」
暱稱「Doc.Mr_Marcelo」（下午9:11）:「感謝您理解這對我和E
lla的真正重要性。」
暱稱「Doc.Mr_Marcelo」（下午9:12）:「當她得到她時，她會
如此高興和快樂，無法想像她臉上的喜悦。」
李俊德（下午9:12）:「好OK。我明天跟經理說。然後哥再跟經
理說。」
暱稱「Doc.Mr_Marcelo」（下午9:14）:「好的。兄弟，非常感
謝。」　　　　　　
5.警一卷第225頁右下：
李俊德（下午12:57）:「（貼圖：加油go！）」
暱稱「Doc.Mr_Marcelo」（下午1:06）:「下週開始的兄弟會太
晚了，然後她可能會對我們感到失望，因為我告訴她，我和弟弟
這個週末已經為她準備了東西。」
暱稱「Doc.Mr_Marcelo」（下午1:07）:「和兄弟，您確實知道
向一個小孩子許諾，失敗或不兌現是一個糟糕的家庭。」
暱稱「Doc.Mr_Marcelo」（下午1:08）:「所以兄弟，請讓我們
嘗試遵守我們的承諾，好，這個週末為埃拉（Ella)努力，讓她
為我們倆感到高興。」
李俊德（下午6:47）:「哥哥真的很抱歉經理說他那裡没有多餘
的錢，我會用我另外的方式送給Ella的禮物。」　
6.警一卷第227左下：
暱稱「Doc.Mr_Marcelo」（下午8:39）:「還在畫畫，或者你已
經完成了，兄弟？」
李俊德（下午9:01）:「哥哥很抱歉，我真的没有錢去付這個款
項，但是畫畫飯畫畫的部分我會努力的。」
李俊德（下午9:02）:「我真的没有內比錢謝謝兄弟。」
暱稱「Doc.Mr_Marcelo」（下午9:17）:「那麼在這個需要的時
候我們該如何處理這個兄弟呢？」
李俊德（上午6:47）:「我會轉兩顆比持幣給Ella。」
李俊德（上午7:09）:「是我自己抽獎抽中的。」　　　
7.警一卷第229頁右下：
暱稱「Doc.Mr_Marcelo」（上午10:38）:「好吧..我在想幾天前
，你說過要直接將2BTC發送給Ella。」
李俊德（上午10:41）:「是的，今天會傳給Ella。」
李俊德（上午10:53）:「我下午一點會去送Ella。」　　
8.警一卷第231頁左上：
李俊德（下午3:27）:「哥你先祝福Emma最最好的祝福，我明天
就會處理處理完它了……你也必須要學會我要化轉這個程序。　
9.警一卷第231頁右下：
暱稱「Doc.Mr_Marcelo」（下午4:27）:「兄弟，您使用哪個應
用程序在手機上交易比特幣？」
李俊德（下午4:57）:「我的是禮物，所以我明天會去問所謂的B
CT200是什麼意思，怎麼讓怎麼讓比特幣轉移。」
李俊德（下午10:15）:「筆記。」
暱稱「Doc.Mr_Marcelo」（下午10:21）:「像我們這樣的真正友
誼比這個世界上的所有財富更有價值。願我們永遠不會分開。晚
安兄弟。」　　
10.警一卷第233頁左下：
暱稱「Doc.Mr_Marcelo」（上午11:16）:「兄弟昨天與埃拉（El
la）交談時告訴她的兄弟，今天我要給她一個警喜。只是希望我
們今天不會再讓她失望。」
李俊德（上午11:31）:「哥哥我已經跟你講說我没錢怎麼買比特
幣呀！我現在只能做轉移的部分懂嗎？」　
11.警一卷第235頁左上：
李俊德（下午12:09）:「按照步驟給我誒。」
李俊德（下午12:10）:「我等等就可以轉移usdt了。」
暱稱「Doc.Mr_Marcelo」（下午12:13）:「兄弟，您不能直接從
此交易應用發送至我的電子錢包id，還是必須是usdt?」
暱稱「Doc.Mr_Marcelo」（下午12:14）:「在不熟悉它之前，我
從未使用過它。」
12.警一卷第235頁左下：
李俊德（下午12:15）:「必須由usdt。」
李俊德（下午12:15）:「你按照以上步驟按下去就對了。」
暱稱「Doc.Mr_Marcelo」（下午12:16）:「這個應用程序又叫什
麼名字？」
李俊德（下午12:16）:「複製最後的QR碼給我就好。」
李俊德（下午12:17）:「火幣。」
暱稱「Doc.Mr_Marcelo」（下午12:19）:「好吧！讓我去嘗試。
」　 
13.警一卷第235頁右上：
李俊德（下午1:24）:「OK。」
李俊德（下午6:04）:「應該很容易吧！快傳給弟弟。5.這一串
號碼。」
李俊德（下午6:05）:「我可以很快傳給Ella。」　 
㈦從上開對話紀錄可知，當「Doc.Mr_Marcelo」表示其女Ella即
  將生日時，被告雖然沒有資產、也沒有現金、經濟狀況並不好
  ，卻仍表示願意將2個虛擬貨幣送給Ella當作生日禮物，甚至
  為此特地跑到交易所請專業人士教其轉換虛擬貨幣之方式，
　顯見被告對於「Doc.Mr_Marcelo」應具有一定的情感信賴基礎
  ，始可能願意如此無條件的付出，再再彰顯其對於「Doc.Mr_M
  arcelo」具有相當的信賴及確信。　　
㈧本院從被告所提出其與「Doc.Mr_Marcelo」之對話紀錄觀之，
　被告辯稱其係因為相信朋友，對「Doc.Mr_Marcelo」有情感上
  之信賴基礎及確信等情，尚非無據，則被告基於對「Doc.Mr_M
  arcelo」情感上之信賴及確信，而將上開郵局帳戶及新光銀行
  帳戶提供給「Doc.Mr_Marcelo」使用、將款項提出轉購比特幣
  、匯至指定之比特幣帳戶，主觀上是否確有參與犯罪組織、詐
  欺取財、洗錢之不確定故意，已使本院產生合理懷疑。　
四、綜上所述，公訴意旨認被告涉嫌前揭犯行所憑之證據，尚無
    法使本院形成被告確有參與犯罪組織、詐欺取財、洗錢故意
    之確切心證，依刑事訴訟制度「倘有懷疑，即從被告之利益
    為解釋」、「被告應被推定為無罪」之原則，即難據以為被
    告不利之認定，依法自應為被告無罪之諭知。
五、退併辦部分：
　　至臺灣高雄地方檢察署檢察官111年度偵字第8625號案件（
    同起訴書附表編號3）、臺灣高雄地方檢察署檢察官110年度
    偵字第26523號、第26736號案件（同起訴書附表編號1、4）
    因認與本案犯罪事實相同，與本案為同一案件關係，聲請併
    案審理，惟被告本案被訴事實，業經本院為無罪諭知，已如
    前述，則上開移送併案意旨所指被告之行為，即難認與本案
    有何同一案件關係，自非本案起訴效力所及，本院無從併辦
    ，應退還由臺灣高雄地方檢察署檢察官另為適法之處理。　
    　
據上論斷，應依刑事訴訟法第301條第1項前段，判決如主文。
本案經檢察官甘若蘋提起公訴，檢察官朱婉綺到庭執行職務。
中　　華　　民　　國　　111 　年　　11　　月　　21　　日
                  刑事第十四庭  審判長法　官吳書嫺
                                      法  官林軒鋒
                                      法  官胡慧滿　　
以上正本證明與原本無異。
如不服本判決應於收受送達後20日內向本院提出上訴書狀，並應
敘述具體理由；如未敘述上訴理由者，應於上訴期間屆滿後20日
內向本院補提理由書（均須按他造當事人之人數附繕本）「切勿
逕送上級法院」。
中　　華　　民　　國　　111 　年　　11　　月　　21　　日
　　　　　　　　　　　　　　　　　   書記官　陳予盼　　　　　　　　　　　　　　　　　　
　　　　　　　　　　　　　　　　　　　
附表：
編號 被害人 /是否提告 詐騙時間（民國） 詐騙方式 被害人遭詐騙匯款之時間（民國）、金額（新臺幣）、匯入之帳戶 被告提款時間（民國）、地點、金額（新臺幣）    證據出處 1  鄒喬安 /提告 109年11月間 詐欺集團成員透過LINE結識鄒喬安後，向鄒喬安佯稱：需要借錢買機票回臺灣云云 110年4月7日上午5時33分許，匯款6萬元至李俊德上開郵局帳戶　 110年4月7日下午12時33分許，至高雄市○○區○○○路000號「苓雅郵局」臨櫃提領16萬元 1.證人鄒喬安之證述（併偵一卷第11至17頁） 2.鄒喬安提出之轉帳紀錄截圖（警一卷第348頁） 3.被告110年4月7日12時33分提領之監視器影像擷取照片（警一卷第472頁） 4.被告上開郵局帳戶之申設資料及交易明細（院二卷第61至71頁） 2 曾佳瑩 /提告 110年3月間 詐欺集團成員透過臉書社交平台結識曾佳瑩後，向曾佳瑩佯稱：其人在阿富汗戰場，是軍隊的軍醫，想離開戰場，需要有人匯錢幫助其離開云云 110年4月7日8時51分許，匯款2萬元至李俊德上開郵局帳戶　 110年4月7日14時53分許，至高雄市○○區○○○路000號「苓雅郵局」操作自動提款機提領2萬元  1.證人曾佳瑩之證述（警一卷第363至367頁） 2.曾佳瑩提出之轉帳明細截圖)（警三卷第30頁）　 3.被告110年4月7日14時53分提領之監視器影像擷取照片（警一卷第473頁） 4.被告上開郵局帳戶之申設資料及交易明細（院二卷第61至71頁） 3 廖云生 /提告 110年3月間 詐欺集團成員透過LINE結識廖云生後，向廖云生佯稱：要寄出包裹、要求支付相關稅金費用云云 110年5月7日下午12時32分許，匯款5萬元至李俊德上開郵局帳戶　 110年5月7日13時16分許，至高雄市○○區○○○路000號「苓雅郵局」臨櫃提領5萬元 1.證人廖云生之證述（警一卷第388至390頁） 2.廖云生提出之郵政入戶匯款申請書（警一卷第71頁） 3.被告110年5月7日13時16分提領之監視器影像擷取照片（警一卷第477頁） 4.被告上開郵局帳戶之申設資料及交易明細（院二卷第61至71頁）　 4 劉秀連 /提告 110年1月間 詐欺集團成員透過臉書社交平台向劉秀連佯稱：請幫 忙代收包裹、要求支付海關相關費用云云 110年5月4日9時54分許，匯款35萬元至李俊德上開新光銀行帳戶 110年5月4日11時57分，至高雄市○○區○○○路000號「新光銀行」臨櫃提領35萬元 1.證人劉秀連之證述（警一卷第439至441頁） 2.劉秀連提出之新光銀行存入憑條（警一卷第65頁） 3.被告上開新光銀行帳戶之申設資料及交易明細（院二卷第49至53頁）　  5 陳秋燕 /提告 110年4月間 詐欺集團成員於110年4月間，透過臉書社交平台結識陳秋燕後，向陳秋燕佯稱：其是聯合國的醫生，要搭飛機去葉門，但是帳戶被凍結，需要第三者支付費用云云 110年5月10日10時4分許，匯款70萬元至李俊德上開郵局帳戶　 110年5月10日下午12時30分、同日16時8分許，至高雄市○○區○○○路000號「苓雅郵局」臨櫃提領7萬元、63萬元 1.證人陳秋燕之證述（警一卷第330至331頁） 2.陳秋燕提出之郵政入戶匯款申請書（警一卷第77頁） 3.被告110年5月10日提領之監視器影像擷取照片（警一卷第478頁） 4.被告上開郵局帳戶之申設資料及交易明細（院二卷第61至71頁）